臺灣臺南地方法院刑事判決　　　　　　　95年度訴字第1075號
公　訴　人　臺灣臺南地方法院檢察署檢察官
被　　　告　丙○○
　　　　　　　　　　（另案於台南戒治所強制戒治中）
選任辯護人　洪條根律師
上列被告因違反毒品危害防制條例案件，經檢察官提起公訴（九
十五年度偵字第五四九五號），本院判決如下：
    主  文
丙○○連續販賣第二級毒品，累犯，處有期徒刑壹拾貳年。附表
二編號一、四所示之第二級毒品安非他命各貳拾柒包、壹拾包（
合計毛重捌佰肆拾點伍玖公克、壹佰玖拾壹點零貳公克）均沒
收銷燬之、附表二編號二至三、五至七所示之物，均沒收之、附
表二編號八所示之犯罪所得財物新臺幣伍萬肆仟元，均沒收之，
如全部或一部不能沒收時，以其財產抵償之。
    事  實
一、丙○○（綽號「國仔」、「阿國」）於民國八十六年間，因
    違反肅清煙毒條例，經臺灣高等法院高雄分院以八十六年度
    上訴字第二三五五號判決，判處有期徒刑十月確定；又於八
    十八年間，因違反毒品危害防制條例，經最高法院以八十八
    年度臺上字第六六０號判決，判處有期徒刑五年四月確定，
    經臺灣高等法院以八十八年度聲字第七五一號裁定，定應執
    行有期徒刑六年，甫於九十三年四月三十日縮刑期滿執行完
    畢。詎其仍不知悔改，明知安非他命係毒品危害防制條例所
    明定之第二級毒品，不得販賣、持有，竟意圖營利，基於販
    賣第二級毒品安非他命之概括犯意，自九十三年八月間某日
    起，於不詳時間、地點，向年籍不詳之人，以不詳價格販入
    重量不詳之第二級毒品安非他命，再以夾鏈袋分裝成小包裝
    ，並以所持用門號0000000000號行動電話，作為販賣第二級
    毒品安非他命之聯絡工具，於下列時間、地點，連續販賣第
    二級毒品安非他命多次：
（一）九十三年六、七月間某日起至九十三年十二月底某日止，
      以每包新臺幣（下同）三千元至二萬五千元不等之價格，
      在高雄市○○區○路邊，連續販賣第二級毒品安非他命予
      甲○○四至五次。
（二）九十三年八月間某日起至九十四年三月十八日止，由丁○○撥打丙○○0000000000行動電話，向丙○○購買第二級
      毒品安非他命，先後以每包五千元至一萬元不等之價格，
      在丁○○位於臺南市○○路四０一號十一樓之一租屋處，
      連續販賣第二級毒品安非他命予丁○○三次。
二、丙○○復承前揭意圖販賣第二級毒品安非他命以營利之概括
    犯意，於下列時間、地點，販入第二級毒品安非他命，以圖
    賣出牟利：
（一）九十四年三月二十二日某時，在不詳地點，以不詳價格向
      「羅中勝」之成年男子，販入如附表一編號一所示之第二
      級毒品安非他命，並委由不知情之戊○○以電子磅秤以每
      兩分裝成一小包裝，以圖賣出牟利。嗣於九十四年三月二
      十三日下午三時二十分許，為警在臺南縣永康市○○街二
      八八之二二號七樓戊○○租屋處，當場查獲如附表一編號
      一至三所示之物。
（二）於不詳時、地，以不詳價格向真實姓名、年籍不詳綽號「
      老哥」之成年男子，販入如附表一編號四所示之第二級毒
      品安非他命，並以電子磅秤分裝成小包裝，以圖賣出牟利
      。嗣於九十五年三月二十三日上午十一時五十分，為警在
      丙○○位於高雄縣仁武鄉○○街一一五之七號Ｄ棟五樓租
      屋處，當場查獲如附表一編號四至八所示之物。
三、案經臺南縣警察局移送臺灣臺南地方法院檢察署檢察官偵查
    起訴。
    理  由
甲、有罪部分：
壹、程序方面
一、按刑事訴訟法第一百五十九條之五明定：「被告以外之人於
    審判外之陳述，雖不符前四條之規定，而經當事人於審判程
    序同意作為證據，法院審酌該言詞陳述或書面陳述作成時之
    情況，認為適當者，亦得為證據。」、「當事人、代理人或
    辯護人於法院調查證據時，知有第一百五十九條第一項不得
    為證據之情形，而未於言詞辯論終結前聲明異議者，視為有
    前項之同意。」，其立法理由在於傳聞證據未經當事人之反
    對詰問予以核實，乃排斥其證據能力。惟當事人如放棄對原
    供述人之反對詰問權，於審判程序表示同意該等傳聞證據可
    作為證據，此時，法院除認該傳聞證據欠缺適當性外，自可
    承認其證據能力。又當事人、代理人或辯護人於調查證據時
    ，知有刑事訴訟法第一百五十九條第一項不得為證據之情形
    ，卻表示「對於證據調查無異議」、「沒有意見」等意思，
    而未於言詞辯論終結前聲明異議者，應視為已有將該等傳聞
    證據採為證據之同意（最高法院九十四年度台上字第二九七
    六號判決意旨參照）。查被告對於證人甲○○、丁○○、戊○○等人於警詢及偵查中之審判外陳述，在本院準備程序中
    ，就該證據能力一節，表示「無意見」之意思（見本院卷第
    四二頁），且未於言詞辯論終結前聲明異議，揆諸前揭說明
    ，應視為被告已有將該等傳聞證據採為證據之同意，另本院
    審酌上開三位證人於警詢及偵查中之陳述，均係就被告販賣
    第二級毒品安非他命之事實所為之陳述，本院復查無違法或
    不實之處，是該等傳聞證據並無欠缺適當性之情形，自可承
    認其證據能力。
貳、實體方面：
  一、訊據被告就犯罪事實二（一）之犯行，於本院審理時坦承
      不諱，惟矢口否認其他犯行，辯稱：證人戊○○與伊有感
      情糾紛，又伊僅幫甲○○向友人「六支仔」代為購買第二
      級毒品安非他命，並介紹丁○○自行向其友人「雙管仔」
      、「阿慶」、「六支仔」購買第二級毒品安非他命，此外
      ，證人丁○○懷疑曾被伊出賣；伊與證人甲○○之乾哥李
      吉田間存有糾紛，渠等所為證詞均不實在，而事實二（二
      ）所查獲之第二級毒品安非他命，係伊買來準備留供自己
      要施用云云。惟查：
  （一）被告就犯罪事實二（一）之犯行，業於本院審理時坦承
        有意圖販賣而販入第二級毒品安非他命之事實（見本院
        卷第一一八頁），核與證人戊○○於警詢、偵查及本院
        審理時一致證稱：「（問：查扣物品係何人所有？）警
        方在我住處之客廳茶几上查扣有信封包裝之安非他命成
        品數包及吸食器、電視櫃內有安非他命成品數包、磅秤
        及吸食器等物品，這些東西都是我男朋友丙○○所有，
        警方在我所有之自小客車Ｓ４－５３５８號內查扣之毒
        品危害防制條例案證物，也是我男朋友丙○○所有；（
        問：扣案之重量等分安非他命成品數包係做何用途？）
        是丙○○用來販賣牟利；（問：扣案之電子磅秤做何用
        途？）是丙○○用來分裝安非他命用的；（問：丙○○
        買賣毒品之次數及對象為何？）我知道他常常在販賣，
        他販售的對象很多」等語（見警卷第十七至十八頁）；
        「（問：扣案的安非他命和電子磅秤是何人的？）是丙○○的；（問：他為何會將這些東西放在你那裡？）他
        認為我不會去告密他賣安非他命，且他的上線和下線有
        在台南市」等語（見九十五年度毒偵字第七八九號第二
        三頁）；（問：是否因為被告另結新歡而懷恨在心？）
        不會；（問：扣案磅秤作何用途？）磅安非他命的重量
        ；（問：有無看過丙○○在磅安非他命的重量？）他教
        過我如何磅安非他命，當時那些東西都是我磅的；（問
        ：還未磅之前，你看丙○○拿的安非他命是如何包裝？
        ）就是一大包的塑膠袋；（問：你聽到被告跟朋友的電
        話通話內容？）那時候是聽到被告在講說有人賣多少錢
        ；（問：被告在講的時候，該包毒品是否已經拿到你的
        住處了？）是的；（問：你如何知道被告常常在販賣？
        ）因為他們在電話中會講價錢，被告都會說現在一包是
        多少錢、一兩是多少錢；（問：如何知道他販售的對象
        很多？）因為被告在電話中會講說「少爺」（即第二級
        毒品安非他命）一包多少錢，一兩多少錢；（問：被告
        是在何時將安非他命帶回來叫你分裝？）是在九十四年
        三月二十三日被查獲的前一天晚上帶回來叫我分裝的」
        等語明確，且被告丙○○對於證人戊○○上開證述，供
        稱：「沒有意見，那一天我確實有請證人分裝安非他命
        ，當時我確實有請她磅三七．五公克為一兩，證人聽到
        的電話內容是我跟朋友在講當時的毒品價格」等語在卷
        （見本院卷第一０二頁）。此外，扣案如附表一編號一
        所示之白色結晶體二十七包，經送內政部警政署刑事警
        察局鑑定結果，確屬第二級毒品安非他命無訛，有該局
        九十四年四月十九日刑鑑字第○九四○○五三三八四號
        鑑定書一紙在卷可稽（鑑定內容詳如附表二編號一、三
        ，見九十四年度毒偵第七八九號卷第四二頁），且有扣
        案如附表一編號二所示之電子磅秤一台可資佐證，是被
        告丙○○上開關於犯罪事實二（一）之自白，核與事實
        相符，堪以採信。
  （二）證人甲○○於警詢、偵查及本院審理時，一致證稱：「
        （問：你所施打之毒品來源為何？）曾向「阿國」購買
        毒品安非他命；（問：現在本局因偵辦毒品案件須提示
        照片請你指認，被指認人共有六名，你所說的綽號「阿
        國」之男子不一定存在被指認人之中，請你詳細指認？
        ）相片中編號四號丙○○之男子，就是我所指稱綽號「
        阿國」之男子；（問：你如何與丙○○聯繫？購買何種
        毒品？）我都是撥打他的行動電話跟他連絡，我是向他
        購買安非他命；（問：請將你向丙○○購買毒品之數量
        、金額及交易時間、地點詳述？）我是在九十三年間認
        識丙○○，先後向丙○○購買安非他命，每次都是約在
        大馬路旁交易」、「（問：你有無向丙○○買過毒品？
        ）有向他買過安非他命」等語（見偵查卷第六一至六三
        頁、七四頁）；「（問：你與被告有無仇恨？）沒有仇
        恨；（問：你從何時開始向被告購買毒品？）九十三年
        六、七月間「慶仔」被抓之後，我就開始向被告購買毒
        品，一直買到九十三年的年底左右；（問：交易方式為
        何？）我是用我手機打給他，大部分我們都約在高雄市
        ○○區○路邊一帶交易，我向他購買毒品少則三、四千
        元，多則二萬五千元，每次都是一包，只是夾鏈袋的大
        小包裝不一樣；（問：共買過幾次？）至少有四、五次
        」等語（見本院卷第八八至八九頁）。衡諸證人甲○○
        上開於警詢、偵查及本院審理時之證述，就被告如何販
        賣第二級毒品安非他命之時間、地點、價格等細節，均
        互核相符，其於偵查及本院審理之證述，均係具結後所
        為，如有虛偽不實，即須受偽證罪之處罰，且證人甲○○於本院證稱伊與被告並無仇恨怨隙等語在卷（見本院
        卷第八八頁），當無甘冒受偽證罪刑事追訴之風險，設
        詞構陷被告之理，縱認被告與證人甲○○之乾哥李吉田
        間存有私人糾紛，亦無證據可認證人甲○○有何因而故
        陷被告於罪之處，是證人甲○○上開證詞，應值採信，
        則被告丙○○於犯罪事實一（一）所示販賣第二級毒品
        安非他命予證人甲○○等情，應堪認定。
  （三）證人丁○○於警詢、偵查及本院審理時，亦一致證稱：
        「（問：所吸食之毒品係向何人購得？數量及金額多少
        ？）我是撥打0000000000向一名綽「阿國」男子購買安
        非他命；（問：綽號「國仔」男子特徵為何？真實姓名
        為何？如何聯絡？）我不知道他的真實姓名，他行動電
        話0000000000；（問：現在警方提供丙○○刑事檔案照
        片，供你指認，是否為你所述綽號「國仔」男子？）是
        的，沒錯；（問：你與丙○○是否有任何仇隙？）沒有
        」等語（見警卷第二三至二五頁）；「（問：你何時開
        始向他買？）九十三年八月間向他買；（問：你們都如
        何買賣？）我打「國仔」的電話給他，他就會拿安非他
        命到我之前之租賃處台南市○○路四０一號十一樓之一
        給我；（問：你每次都向他買多少錢？）有一次買五千
        元也有買一萬元的，全部共買三次」等語（見偵查卷第
        二十頁）；「（問：你在檢察官偵查時所言，是否實在
        ？）實在；（交易地點？）他跟他的朋友「六支仔」拿
        到我租的台南市○○路四０一號十一樓之一住處；（問
        ：在警詢所述，你是撥打「阿國」0000000000行動電話
        ，向他購買毒品，是否實在？）都實在」等語（見本院
        卷第九一頁至九三頁）。衡諸證人丁○○上開於警詢、
        偵查及本院審理時之證述，就被告如何販賣第二級毒品
        安非他命之時間、地點、價格等細節，亦互核相符，且
        其於偵查及本院審理之證訴，係具結後所為，如有虛偽
        不實，即須受偽證罪之處罰，而證人丁○○於本院審理
        時亦證稱：其與被告亦無仇恨怨隙等語（見本院卷第九
        五頁），應無甘冒受偽證罪刑事追訴之風險，設詞構陷
        被告之理，是證人丁○○上開證詞，亦值採信，則被告
        丙○○於犯罪事實一（二）所示之販賣第二級毒品安非
        他命予證人丁○○之情，亦堪認定。
  （四）被告另辯稱：事實二（二）所查獲之第二級毒品安非他
        命，係伊買來準備留供自己要施用云云。惟查，被告於
        事實二（二）為警查扣之第二級毒品安非他命計有十包
        ，合計毛重高達八百八十四公克（空包裝總重四十點四
        一公克），有內政部警政署刑事警察局九十五年四月二
        十五日刑鑑字第○九五○○四六五三九號鑑定書一紙在
        卷可參（鑑定內容詳如附表二編號四、七，見偵查卷第
        三二頁），而被告供稱：伊每日施用第二級毒品安非他
        命約一點五至二公克不等，扣案之第二級毒品安非他命
        數量，至少可供伊施用長達一年云云（見本院卷第四十
        至四一頁），則以扣案之第二級毒品安非他命合計毛重
        八百八十四公克，分裝成十小包，每包之重量將高達數
        十公克，此與被告陳稱每日施用第二級毒品安非他命之
        一點五至二公克數量，相去甚遠，顯非係伊為方便攜帶
        施用所為分裝之小包裝；又第二級毒品安非他命，係物
        稀昂貴之違禁物，若經分裝必有微量將殘餘包裝內，而
        分裝包數勢必受有損耗，無異於減少可供施用之數量，
        被告若非基於販賣他人營利之意圖，當無將上開第二級
        毒品安非他命加以分裝成十包之必要；再者，被告於本
        院審理時亦自承其年收入約六十萬云云（見本院卷第一
        一八頁），經扣除日常基本開銷後，所餘款項並非豐厚
        ，然其卻一次購買可供長達一年施用之大量第二級毒品
        安非他命予以囤放，顯逾其經濟能力範圍；況被告明知
        政府查緝毒品執法甚嚴，竟仍甘冒重典，且不惜花費鉅
        資，向他人購入大量之第二級毒品安非他命堆存，甘冒
        被查獲之風險，豈非有違常情；此外，被告前已坦承扣
        案如犯罪事實二（一）之大量安非他命，係伊意圖販賣
        而販入，業如前述，衡諸被告於犯罪事實二（二）所查
        扣之第二級毒品安非他命，與犯罪事實二（一）所查扣
        之第二級毒品安非他命數量均屬大量，且分裝手法相同
        ，復有如附表一編號五、六所示之電子磅秤一台、夾鏈
        袋一包扣案可資佐證，益徵其主觀上係基於營利意圖而
        販入，日後再將第二級毒品安非他命販出以賺取差價無
        疑，故被告所辯，即與事實不符，自無可採。
  （五）末查被告雖否認事實一（一）、（二）、二（二）之販
        賣第二級毒品安非他命犯行，致本院無從得知其購入第
        二級毒品安非他命之確實價格。然販賣第二級毒品安非
        他命係屬違法行為，非可公然為之，又無論瓶裝或紙包
        之第二級毒品安非他命，均可任意分裝增減其份量，而
        每次買賣之價量，亦隨時依雙方關係之深淺、當時之資
        力、需求程度及對行情之認知等因素，機動調整，故販
        賣之利得，除經被告坦承犯行，或價量俱臻明確外，委
        難查得實情。然政府對毒品非法交易向來查禁森嚴，重
        罰而不寬貸，此應為智慮健全之成年人所得知悉，且第
        二級毒品安非他命價格昂貴，取得不易，凡為販賣者，
        苟非有利可圖，應無甘冒遭查緝法辦施以重刑之風險而
        平白無故為他人取得第二級毒品安非他命之理。是被告
        於事實一（一）、（二）販賣第二級毒品安非他命予證
        人甲○○、丁○○並從中賺取買賣價差牟利，及於事實
        二（一）、（二）販入之大量第二級毒品安非他命，係
        意圖再販賣他人並從中賺取買賣價差牟利之意圖與事實
        ，均堪認定。
  二、按毒品危害防制條例第四條第一項所謂販賣行為，不以販
      入後復行賣出為必要，祇要以營利為目的，而有販入或賣
      出二者其一之行為，即足構成；即行為人若主觀上以營利
      之意圖而販入第一級或第二級毒品，雖未及賣出，仍應論
      以販賣第一級或第二級毒品既遂罪；若非以營利意圖而販
      入，或因其他原因而持有第一級或第二級毒品，嗣起意圖
      利售賣，著手於販賣行為，雖未及賣出，即應成立販賣第
      一級或第二級毒品未遂罪；如非以營利意圖而販入，或因
      其他原因而持有，嗣起意圖利售賣，尚未著手於販賣行為
      ，始成立意圖販賣而持有第一級或第二級毒品罪責（最高
      法院九十五年度台上字第三０七六號判決意旨參照）。查
      被告於犯罪事實二（一）、（二）所示時間、地點，分別
      向「羅中勝」及真實姓名年籍不詳綽號「老哥」之成年男
      子販入如附表一編號一、四之第二級毒品安非他命各二十
      七包、十包，且有分裝欲轉售從中牟利之意圖與事實，揆
      諸前揭判決意旨，其一經販入，販賣第二級毒品安非他命
      之犯行，即已成立，縱其販入後未及賣出前，即為警查獲
      ，亦無礙於該罪之成立。
  三、綜上，被告所辯（事實一（一）、（二）、二（二）部分
      ）純係事後卸責之詞，礙難採信。本件事證明確，被告上
      開販賣第二級毒品安非他命之犯行，洵堪認定，自應依法
      論科。
  四、按安非他命為毒品危害防制條例第二條第二項第二款所規
      定之第二級毒品，是核被告將第二級毒品安非他命販賣他
      人犯行，係犯毒品危害防制條例第四條第二項之販賣第二
      級毒品罪。被告非法持有第二級毒品安非他命之低度行為
      ，為其販賣之高度行為所吸收，不另論罪。又被告行為後
      ，刑法第五十六條連續犯之規定，業於九十四年一月七日
      修正公布刪除，並於九十五年七月一日施行，則被告之犯
      行，因行為後新法業已刪除連續犯之規定，此刪除雖非犯
      罪構成要件之變更，但顯已影響行為人刑罰之法律效果，
      自屬法律有變更，依新法第二條第一項規定，比較新、舊
      法結果，仍應適用較有利於被告之行為時法律即舊法論以
      連續犯（最高法院九十五年第八次刑事庭會議決議參照）
      ，是被告先後多次販賣第二級毒品安非他命之行為，時間
      緊接，構成要件相同，顯係基於概括犯意反覆為之，為連
      續犯，應論以連續販賣第二級毒品罪，除法定本刑無期徒
      刑不得加重外，就有期徒刑及得併科罰金之法定罰金刑部
      分，依法加重其刑。再被告有如事實欄所載論罪科刑及執
      行紀錄，有臺灣高等法院被告前案紀錄表可按，其於五年
      以內再故意犯本件有期徒刑以上之罪，不論依修正前之刑
      法第四十七條，或於九十四年一月七日修正公布、九十五
      年七月一日生效施行之修正後刑法第四十七條第一項之規
      定，均構成累犯，對被告而言並無有利或不利之情形，自
      不生新舊法比較之問題，應逕依修正前之刑法第四十七條
      規定，論以累犯，並就上開得加重其刑部分加重其刑，再
      依刑法第七十條規定，遞加重其刑。爰審酌被告不思以正
      途取財，竟連續販賣第二級毒品供人施用藉以牟利，戕害
      國民身心健康甚鉅，且其犯後僅坦承事實二（一）之犯行
      ，不思悔悟，惟兼衡販賣毒品對象不多、數量非鉅、犯罪
      所得尚微，量處如主文所示之刑，至公訴人以被告犯後毫
      無悔意，求處無期徒刑，併科一千萬元之罰金之求刑，尚
      屬過重，併此敘明。
  五、扣案如附表二編號一、四所示之第二級毒品安非他命二十
      七包（合計毛重八百四十三點五九公克）、十包（合計毛
      重一百九十一點零二公克），為毒品危害防制條例第二條
      第二項第二款所規定之第二級毒品，係屬查獲之毒品，不
      問屬於犯人與否，均應依毒品危害防制條例第十八條第一
      項前段規定沒收銷燬之。又附表二編號二、五、六所示之
      物，均係被告所有且供犯販賣第二級毒品安非他命所用之
      物，均應依同條例第十九條第一項規定宣告沒收之。再按
      毒品外包裝既係用於包裹毒品，防其裸露、潮濕，便於攜
      帶販賣，亦係供意圖販賣而持有毒品所用之物，應依毒品
      危害防制條例第十九條第一項：「犯第四條至第九條、第
      十二條、第十三條或第十四條第一項、第二項之罪者，其
      供犯罪所用或因犯罪所得之財物，均沒收之，如全部或一
      部不能沒收時，追徵其價額或以其財產抵償之」之規定宣
      告沒收，如毒品之包裝、黏著物與毒品無法分離，則應依
      同條例第十八條第一項前段：「查獲之第一、二級毒品及
      專供製造或施用第一、二級毒品之器具，不問屬於犯人與
      否，均沒收銷燬之」之規定，併諭知沒收銷燬之（最高法
      院九十六年度台上字第一四五號判決意旨參照）。查包裝
      前開第二級毒品安非他命所使用之空包裝袋二十七個、十
      個（附表二編號三、七），均係用於包裹毒品，防止毒品
      漏逸、潮濕，以便於攜帶、存放，且供被告為本件販賣毒
      品所用之物，並非毒品危害防制條例第二條所稱之第二級
      毒品安非他命，雖因係包裝上開第二級毒品安非他命而與
      之密切接觸，然既經鑑定機關就之與毒品分別鑑析其重量
      ，已可證明上開空包裝袋與毒品並無不可析離之關係，不
      能視為毒品之一部分，應依毒品危害防制條例第十九條第
      一項規定宣告沒收。再按毒品危害防制條例第十九條第一
      項規定，係採義務沒收主義，故販賣毒品所得金錢，如能
      認定確係販賣毒品所得款項，應宣告沒收，不以當場搜獲
      扣押者為限，但因其並無「不問屬於犯人與否，沒收之」
      之特別規定，自仍以沒收物屬於犯人所有者為限，始得依
      該規定予以沒收。而上開規定所稱「追徵其價額」者，必
      限於所沒收之物，為金錢以外其他財物而無法沒收時，始
      應追徵其價額，使其繳納與原物相當價額。如所得財物為
      金錢而無法沒收時，應以其財產抵償之，而不發生追徵價
      額問題（最高法院九十三年度台上字第一二一八、二六七
      ○、二七四三號判決意旨參照）。查被告販賣第二級毒品
      安非他命予證人甲○○之次數、金額，為三千元至二萬五
      千元不等、四至五次，販賣第二級毒品安非他命予證人丁○○之次數、金額，為五千元至一萬元不等、三次，本院
      於計算被告販毒所得時，基於最有利於被告之認定方式，
      採認最少次數、最低額計算，認其販賣予證人甲○○之次
      數為四次，販毒金額除其中一次為二萬五千元外，其餘三
      次均為三千元，此部分犯罪所得為三萬四千元；販賣予證
      人丁○○之次數為三次，販毒金額除其中一次為一萬元外
      ，其餘二次均為五千元，此部分犯罪所得為二萬元，合計
      犯罪所得為五萬四千元（附表二編號八），揆諸前揭判決
      意旨，被告上開犯罪所得財物因未經扣案，如全部或一部
      不能沒收時，應以其財產抵償之。至於扣案如附表三所示
      之物，與被告本件犯行無涉，且非違禁物，爰不為沒收之
      諭知。
乙、不另為無罪諭知部分：
  一、公訴意旨略以：被告自九十三年八月間某日起，向真實姓
      名、年籍不詳綽號「老兄」之成年男子，販入第二級毒品
      安非他命後，在臺南縣永康市○○街二二八之二二號七樓
      其女友戊○○租屋處及高雄縣仁武鄉○○街一一五之七號
      Ｄ棟五樓住處，將販入之安非他命分裝成小包裝，並以00
      00000000、0000000000、0000000000、0000000000號等行
      動電話，作為販賣安非他命之聯絡工具，連續數次販賣安
      非他命予不特定之人，亦涉犯毒品危害防制條例第四條第
      二項販賣第二級毒品罪嫌。
  二、按犯罪事實應依證據認定之，無證據不得認定犯罪事實，
      不能證明被告犯罪者，應諭知無罪之判決，刑事訴訟法第
      一百五十四條第二項、第三百零一條第一項分別定有明文
      。又事實之認定，應憑證據，如未能發現相當證據，或證
      據不足以證明，自不能以推測或擬制之方法，以為裁判基
      礎。而認定不利於被告之事實，須依積極證據，茍積極證
      據不足為不利於被告事實之認定時，即應為有利於被告之
      認定，更不必有何有利之證據。另認定犯罪事實所憑之證
      據，雖不以直接證據為限，間接證據亦包括在內，然而無
      論直接或間接證據，其為訴訟上之證明，須於通常一般之
      人均不致有所懷疑，而得確信其為真實之程度者，始得據
      為有罪之認定，倘其證明尚未能達到此一程度，而有合理
      之懷疑存在時，致使無從形成有罪之確信，根據「罪證有
      疑，利於被告」之證據法則，即不得遽為不利被告之認定
      ；再檢察官就被告犯罪事實，應負舉證責任，並指出證明
      之方法，刑事訴訟法第一百六十一條第一項定有明文。因
      此，檢察官對於起訴之犯罪事實，應負提出證據及說服之
      實質舉證責任。倘其所提出之證據，不足為被告有罪之積
      極證明，或其指出證明之方法，無從說服法院以形成被告
      有罪之心證，基於無罪推定之原則，自應為被告無罪之諭
      知（最高法院九十四年度台上字第五五０九號、九十五年
      度第二八二八號判決意旨參照）。
  三、查本件公訴人認被告涉有此部分犯行，無非係以扣案0000
      000000、0000000000、0000000000號電話之通訊監察譯文
      資為論據。訊據被告堅詞否認上開犯行，辯稱：伊並無販
      賣毒品等語。經查：觀之卷附監聽譯文內容（見偵查卷第
      七七至九四頁），固載有：「（某男）：阿國我朋友要二
      個啦！（被告）什麼時候要！（某男）明天！（被告）我
      現在手上的版是整塊的，是半透明狀的你放心啦。（某男
      ）我會跟對方講啦！（被告）雖然跟上次的不一樣但這是
      好東西啦。（某男）好」、「（某男）你問一下黑油仔，
      上次我賣他那個吃起來怎樣，不是我給他那種喔。（被告
      ）我告訴你電話你自己問。（某男）不用啦，你問一下就
      好，另外龐哥他朋友從台中下來有帶一件空間一點五的要
      出二十九萬啦。（被告）我朋友就是要原的，沒有洗過的
      。（某男）好，那我回絕他好了。」、「（某女）你在哪
      ？（被告）我在公司。（某女）能不能多給我一個。（被
      告）這一次你回一個的錢所以只能給你一個，下次你回一
      個我才能給你二個，這次不行，以後互動好，再說啦。（
      某女）好啦。（被告）這是男的的喔，女的一定要照正常
      進行啦。」、「（某女）你睡了嗎？（被告）還沒。（某
      女）我還要拿。（被告）好，你過來。（某女）我可不可
      以男生先拿一萬給你，你給我一個，另外再給你一萬拿女
      生。（被告）不可以這樣啦，你女生也有在出喔。（某女
      ）我主要就是出女生阿。（被告）那你幫我出男生我幫你
      找原的女生給你好不好。（某女）好，我現在過去，你不
      要睡了喔。」、「（某男）阿國你有沒有半兩硬的。（被
      告）有阿，但是一半要怎麼出。（某男）大家賺啦。（被
      告）我有一台啦。（某男）半兩能不能出啦。（被告）好
      啦。」等語。綜上觀之，上開監聽譯文之證明力，充其量
      或可認被告疑似有與不特定人進行毒品交易，然上開譯文
      中所指「二個」、「一個」、「一件」、「男的」、「女
      的」、「一台」等等用語，雖疑似毒品交易者間之通話暗
      語，然所指含意究係為何，並無所據，且公訴人僅泛言被
      告販賣第二級毒品安非他命予不特定人，亦未具體指明交
      易對象、時間、地點、金額等內容，此外，本院亦查無其
      他證據，可證明被告確有公訴人此部分所指販賣第二級毒
      品安非他命予其他不特定人之犯行，自無從僅憑上開通訊
      監察譯文，而為不利於被告之認定（最高法院九十五年度
      台上字第三五六四號判決意旨參照）。綜上，公訴人此部
      分所舉之證據與指出之證明方法，尚有合理性之懷疑存在
      ，未得使本院形成被告有罪之心證，此外，本院於應依或
      得依職權調查證據之範圍內，復查無其他積極證據可資認
      定被告涉有此部分販賣第二級毒品安非他命之罪嫌，本應
      就此部分為無罪之諭知，茲以公訴人認此部分犯行與被告
      前開販賣第二級毒品安非他命經論罪科刑之起訴事實間，
      具有修正前刑法第五十六條連續犯之裁判上一罪關係，爰
      不另為無罪之諭知，併予敘明。
據上論斷，應依刑事訴訟法第二百九十九條第一項前段，毒品危
害防制條例第四條第二項、第十八條第一項前段、第十九條第一
項，刑法第二條第一項前段、第十一條前段、修正前刑法第五十
六條、修正前刑法第四十七條，判決如主文。
本案經檢察官乙○○到庭執行職務。
中　　華　　民　　國　　96　　年　　2 　　月　　16　　日
　　　　　　　　　刑事第三庭    審判長法　官　鄧希賢
                                      法  官  包梅真
                                      法  官  張銘晃
以上正本證明與原本無異。
如不服本判決應於送達後10日內向本院提出上訴狀。
                                      書記官  林憶梅
中　　華　　民　　國　　96　　年　　2 　　月　　26　　日
┌──────────────────────────────┐
│附表一：（扣案物）                                          │
├──┬───────────┬───┬───────────┤
│編號│扣  案  物  品  名  稱│數  量│備      註            │
├──┼───────────┼───┼───────────┤
│一  │安非他命（含包裝袋）  │27包  │合計毛重884公克（空包 │
│    │                      │      │裝總重40.41公克）     │
├──┼───────────┼───┼───────────┤
│二  │電子磅秤              │1台   │                      │
├──┼───────────┼───┼───────────┤
│三  │吸食器                │2組   │                      │
├──┼───────────┼───┼───────────┤
│四  │安非他命（含包裝袋）  │10包  │合計毛重197.37公克（空│
│    │                      │      │包裝總重6.35公克）    │
├──┼───────────┼───┼───────────┤
│五  │電子磅秤              │1台   │                      │
├──┼───────────┼───┼───────────┤
│六  │夾鏈袋                │1包   │                      │
├──┼───────────┼───┼───────────┤
│七  │吸管鏟子              │1支   │                      │
├──┼───────────┼───┼───────────┤
│八  │行動電話              │3支   │門號：0000000000      │
│    │                      │      │      0000000000      │
│    │                      │      │      0000000000      │
└──┴───────────┴───┴───────────┘
┌──────────────────────────────┐
│附表二：（應沒收物）                                        │
├──┬──────┬─────┬──────┬───────┤
│編號│扣案物品名稱│數      量│沒 收 依 據 │備         註 │
├──┼──────┼─────┼──────┼───────┤
│一  │安非他命    │27包（合計│毒品危害防制│附表一編號一  │
│    │            │毛重843.59│條例第十八條│              │
│    │            │公克）    │第一項前段  │              │
│    │            │          │            │              │
├──┼──────┼─────┼──────┼───────┤
│二  │電子磅秤    │1台       │毒品危害防制│附表一編號二  │
│    │            │          │條例第十九條│              │
│    │            │          │第一項      │              │
├──┼──────┼─────┼──────┼───────┤
│三  │安非他命包裝│27個（總重│同上        │附表一編號一  │
│    │袋          │40.41公克 │            │              │
│    │            │）        │            │              │
├──┼──────┼─────┼──────┼───────┤
│四  │安非他命    │10包（合計│毒品危害防制│附表一編號四  │
│    │            │淨重191.02│條例第十八條│              │
│    │            │公克）    │第一項前段  │              │
│    │            │          │            │              │
├──┼──────┼─────┼──────┼───────┤
│五  │電子磅秤    │1台       │毒品危害防制│附表一編號五  │
│    │            │          │條例第十九條│              │
│    │            │          │第一項      │              │
├──┼──────┼─────┼──────┼───────┤
│六  │夾鏈袋      │1包       │同上        │附表一編號六  │
├──┼──────┼─────┼──────┼───────┤
│七  │安非他命包裝│10個（總重│同上        │附表一編號四  │
│    │袋          │6.35公克）│            │              │
├──┼──────┼─────┼──────┼───────┤
│八  │犯罪所得    │54000元   │同上        │              │
└──┴──────┴─────┴──────┴───────┘
┌───────────────────────────┐
│附表三：（毋庸沒收之物）                              │
├──┬───────────┬────┬───────┤
│編號│名                  稱│數    量│備          註│
├──┼───────────┼────┼───────┤
│一  │吸食器                │2組     │附表一編號三  │
├──┼───────────┼────┼───────┤
│二  │吸管鏟子              │1支     │附表一編號七  │
├──┼───────────┼────┼───────┤
│三  │行動電話              │3支     │附表一編號八  │
└──┴───────────┴────┴───────┘
附錄本案論罪科刑法條全文：
毒品危害防制條例第4條
製造、運輸、販賣第一級毒品者，處死刑或無期徒刑；處無期徒
刑者，得併科新臺幣1千萬元以下罰金。
製造、運輸、販賣第二級毒品者，處無期徒刑或7年以上有期徒
刑，得併科新臺幣7百萬元以下罰金。
製造、運輸、販賣第三級毒品者，處5年以上有期徒刑，得併科
新臺幣5百萬元以下罰金。製造、運輸、販賣第四級毒品者，處3
年以上10年以下有期徒刑，得併科新臺幣3百萬元以下罰金。
製造、運輸、販賣專供製造或施用毒品之器具者，處1年以上7年
以下有期徒刑，得併科新臺幣1百萬元以下罰金。
前五項之未遂犯罰之。
